---
title: "Prise en main de ndviMonitor"
output: rmarkdown::html_vignette
vignette: >
  %\VignetteIndexEntry{Prise en main de ndviMonitor}
  %\VignetteEngine{knitr::rmarkdown}
  %\VignetteEncoding{UTF-8}
---

```{r, include = FALSE}
knitr::opts_chunk$set(
  collapse = TRUE,
  comment = "#>",
  fig.width = 7,
  fig.height = 4.5
)
```

## Présentation

`ndviMonitor` est un package R pour le suivi phénologique des cultures à
partir de séries temporelles de NDVI (Normalized Difference Vegetation
Index) dérivées d'images **Sentinel-2**. Il permet de :

1. importer des parcelles agricoles (shapefile / GeoJSON) ;
2. télécharger des images Sentinel-2 réelles via le catalogue STAC
   public **Microsoft Planetary Computer** ;
3. calculer le NDVI ;
4. extraire des statistiques NDVI par parcelle ;
5. lisser les séries temporelles ;
6. détecter des stades phénologiques simples et des anomalies de
   stress ;
7. produire des graphiques, des cartes et un rapport HTML automatique.

Cette vignette utilise le **jeu de données de démonstration** fourni
avec le package (parcelles et bandes Sentinel-2 synthétiques), afin
d'être reproductible sans connexion Internet. Pour une utilisation avec
des données réelles, voir la section
[Utilisation avec des données réelles](#reelles) en fin de document.

```{r setup}
library(ndviMonitor)
library(ggplot2)
```

## 1. Importer des parcelles agricoles

Le jeu de données `demo_parcels`, fourni avec le package, représente 4
parcelles synthétiques inspirées de la plaine du Gharb, près de Kénitra
(Maroc) — une région agricole réelle cultivée notamment en blé,
betterave sucrière, maïs et riz.

```{r import}
parcels_path <- system.file("extdata", "demo_parcels.geojson",
                             package = "ndviMonitor")
parcels <- import_parcels(parcels_path, plot = FALSE)
parcels
```

```{r plot-parcels, fig.height=4}
plot(sf::st_geometry(parcels), col = "#A8D5BA", border = "#2E7D32",
     main = "Parcelles agricoles (demo)")
```

## 2. Calculer le NDVI

En conditions réelles, on téléchargerait d'abord les bandes Rouge (B04)
et Proche Infrarouge (B08) avec [download_sentinel()], puis on
calculerait le NDVI avec [calc_ndvi()]. Ici, la fonction de confort
`ndvi_demo_stack()` reconstruit directement un empilement NDVI à partir
des bandes synthétiques fournies dans le package (7 dates, de février à
juin 2024) :

```{r ndvi-stack}
ndvi_stack <- ndvi_demo_stack()
ndvi_stack
```

```{r plot-map}
plot_ndvi_map(ndvi_stack, parcels = parcels,
              title = "NDVI - derniere date disponible")
```

## 3. Extraire le NDVI par parcelle

```{r extract}
ndvi_table <- extract_ndvi(ndvi_stack, parcels)
head(ndvi_table)
```

## 4. Lisser la série temporelle

```{r smooth}
ndvi_table <- smooth_timeseries(ndvi_table, method = "moving_average",
                                 window = 3)
head(ndvi_table)
```

```{r plot-curve}
plot_ndvi_curve(ndvi_table)
```

## 5. Détecter les stades phénologiques

```{r stages}
stages <- detect_growth_stage(ndvi_table, growth_threshold = 0.3,
                               senescence_drop = 0.10)
stages
```

```{r plot-curve-stages}
plot_ndvi_curve(ndvi_table, stages = stages,
                 title = "NDVI et pics vegetatifs detectes")
```

## 6. Détecter les anomalies de stress

`detect_stress()` compare chaque observation à la moyenne historique de
la parcelle. **Remarque** : cette méthode simple est conçue à des fins
pédagogiques — sur un signal très saisonnier comme le NDVI, elle peut
signaler comme "anomalies" les phases naturelles de début et de fin de
saison. Pour un usage en production, il est préférable de comparer
chaque date à la même période lors des saisons précédentes.

```{r stress}
ndvi_table <- detect_stress(ndvi_table, drop_threshold = 0.20)
subset(ndvi_table, alert, select = c(parcel_id, date, alert_type, pct_deviation))
```

## 7. Générer un rapport automatique

```{r report, eval=FALSE}
generate_report(
  ndvi_table, stages,
  ndvi_stack = ndvi_stack, parcels = parcels,
  output_file = "rapport_ndvi.html",
  title = "Suivi NDVI - Parcelles demonstration"
)
```

La fonction [generate_report()] compile un rapport HTML autonome
(courbes, carte, tableau des stades, alertes) à l'aide de
**R Markdown**.

## Utilisation avec des données réelles {#reelles}

Pour utiliser `ndviMonitor` avec vos propres parcelles et de vraies
images Sentinel-2 :

```r
# 1. Importer vos parcelles (shapefile ou GeoJSON)
parcels <- import_parcels("mes_parcelles.shp")

# 2. Telecharger les images Sentinel-2 reelles
#    (catalogue public Microsoft Planetary Computer, sans cle API)
sentinel <- download_sentinel(
  parcels,
  start_date = "2024-01-01", end_date = "2024-07-01",
  max_cloud_cover = 20, dest_dir = "sentinel_data"
)

# 3. Calculer le NDVI a partir des bandes telechargees
red_files <- sentinel$files[grepl("B04", sentinel$files)]
nir_files <- sentinel$files[grepl("B08", sentinel$files)]
dates <- unique(sub("_B0[48]\\.tif$", "", basename(sentinel$files)))

ndvi_stack <- calc_ndvi(red_files, nir_files, dates = dates)

# 4. Poursuivre l'analyse comme dans cette vignette
ndvi_table <- extract_ndvi(ndvi_stack, parcels)
```

Le téléchargement nécessite le package `rstac`
(`install.packages("rstac")`) et un accès Internet.
