---
title: "`r params$report_title`"
date: "`r format(Sys.Date(), '%d %B %Y')`"
output:
  rmarkdown::html_document:
    theme: flatly
    toc: true
    toc_float: true
params:
  ndvi_table: NULL
  stages: NULL
  ndvi_stack: NULL
  parcels: NULL
  report_title: "Rapport de suivi NDVI"
---

```{r setup, include=FALSE}
knitr::opts_chunk$set(echo = FALSE, warning = FALSE, message = FALSE)
library(ndviMonitor)
library(ggplot2)

ndvi_table <- params$ndvi_table
stages <- params$stages
ndvi_stack <- params$ndvi_stack
parcels <- params$parcels
```

## Résumé

Ce rapport a été généré automatiquement par le package **ndviMonitor**.
Il résume le suivi de **`r length(unique(ndvi_table$parcel_id))`
parcelle(s)** sur la période du
**`r format(min(ndvi_table$date), '%d/%m/%Y')`** au
**`r format(max(ndvi_table$date), '%d/%m/%Y')`**.

```{r tab-summary}
summary_tab <- stats::aggregate(
  mean ~ parcel_id, data = ndvi_table,
  FUN = function(x) round(mean(x, na.rm = TRUE), 3)
)
names(summary_tab) <- c("Parcelle", "NDVI moyen (periode)")
knitr::kable(summary_tab)
```

## Évolution temporelle du NDVI

```{r plot-curve, fig.width=8, fig.height=4.5}
plot_ndvi_curve(ndvi_table, stages = stages)
```

## Stades phénologiques détectés

```{r tab-stages}
knitr::kable(stages)
```

## Alertes de stress

```{r tab-alerts}
if ("alert" %in% names(ndvi_table)) {
  alerts <- ndvi_table[ndvi_table$alert, c("parcel_id", "date", "alert_type",
                                            "pct_deviation")]
  if (nrow(alerts) == 0) {
    cat("Aucune alerte de stress détectée sur la période.")
  } else {
    knitr::kable(alerts, digits = 3)
  }
} else {
  cat("Aucune information de stress fournie (voir detect_stress()).")
}
```

## Carte NDVI

```{r plot-map, fig.width=7, fig.height=6}
if (!is.null(ndvi_stack)) {
  plot_ndvi_map(ndvi_stack, parcels = parcels)
} else {
  cat("Aucun empilement raster fourni (parametre ndvi_stack).")
}
```

---

*Rapport généré automatiquement avec le package R `ndviMonitor`.*
